臺灣新竹地方法院刑事判決            100年度審易字第899號
公  訴  人  臺灣新竹地方法院檢察署檢察官
被      告  朱峻世
            涂淑婷
上列被告等因傷害案件，經檢察官聲請以簡易判決處刑（100年
度偵字第3838號、第4202 號），本院簡易庭認不宜依簡易判決
處刑（100年度竹簡字第617 號），而改依通常程序審理，並判
決如下：
    主    文
本件公訴不受理。
    理    由
一、聲請簡易判決處刑書意旨略以：被告兼告訴人朱峻世與被告
    兼告訴人涂淑婷為夫妻，2 人間具有家庭暴力防治法第2 條
    第2 款所定之家庭成員關係。被告兼告訴人涂淑婷於民國10
    0 年4 月3 日下午3 時許，在其位在新竹市○區○○街154
    巷25號4 樓住處，因欲查看被告兼告訴人朱竣世之手機，而
    與被告兼告訴人朱峻世發生爭執，被告兼告訴人朱峻世、涂
    淑婷竟分別基於傷害人之身體之犯意，在上址，被告兼告訴
    人朱峻世徒手抓被告兼告訴人涂淑婷手，並徒手掐被告兼告
    訴人涂淑婷脖子，繼徒手毆打被告兼告訴人涂淑婷鼻樑，被
    告兼告訴人涂淑婷則以指甲及徒手抓被告兼告訴人朱峻世手
    ，致被告兼告訴人涂淑婷受有鼻部腫脹瘀青1 乘1 公分、左
    側鼻腔流鼻血、右上臂3 處傷口4 乘0.2 公分、12乘0.2 公
    分、3 乘0.2 公分、右手上臂12乘5 公分皮下點狀出血、右
    手腕2 乘0.5 公分傷口等傷害，被告兼告訴人朱峻世受有右
    側頸部紅腫約6 乘1 公分、左手紅腫3 乘0.2 公分、右手擦
    傷1 乘0.5 公分、右手多處紅腫各約0.5 乘0.5 公分、1 乘
    0.5 公分、1 乘0.5 公分等傷害，因認被告兼告訴人朱峻世
    、涂淑婷分別涉有刑法第277 條第1 項普通傷害罪等語。
二、按告訴乃論之罪，告訴人於第一審辯論終結前得撤回其告訴
    ，又告訴經撤回者，應諭知不受理之判決；並得不經言詞辯
    論為之，刑事訴訟法第238條第1項、第303條第3 款、第307
    條分別定有明文。
三、查本件被告兼告訴人朱峻世告訴被告兼告訴人涂淑婷普通傷
    害罪部分、被告兼告訴人涂淑婷告訴被告兼告訴人朱峻世普
    通傷害罪部分，公訴人認均係觸犯刑法第277條第1項之普通
    傷害罪，依同法第287 條之規定，須告訴乃論。茲本件被告
    兼告訴人朱峻世、涂淑婷所涉上開罪嫌部分，業經雙方於10
    0年9月28日和解成立，被告兼告訴人朱峻世願給付被告兼告
    訴人涂淑婷新臺幣3 萬元，並當庭付訖，嗣經被告兼告訴人
    朱峻世、涂淑婷分別具狀撤回告訴等情，此有本院100年9月
    28日訊問筆錄、100 年度竹簡附民字第43號、第60號和解筆
    錄各1份及100年9月28日聲請撤回告訴狀各1紙附卷可查（見
    本院100年度竹簡字第617號刑事卷第31至35頁）。是依上開
    說明，本件爰不經言詞辯論，逕為諭知不受理之判決。
四、依刑事訴訟法第452條、第303條第3款、第307條，判決如主
    文。
中    華    民    國   100    年    10    月     4    日
                  刑事第九庭    法  官  劉兆菊
以上正本證明與原本無異。
如不服本判決應於收受判決後10日內向本院提出上訴書狀，並應
敘述具體理由。其未敘述上訴理由者，應於上訴期間屆滿後20日
內向本院補提理由書(均須按他造當事人之人數附繕本)「切勿逕
送上級法院」。
中    華    民    國   100    年    10    月     4    日
                                書記官  許榮成